臺灣臺南地方法院民事判決　九十三年度訴字第一二○三號
　　原　　　告　大潤發流通事業股份有限公司
　　法定代理人　甲○○
　　訴訟代理人　靳德榮
　　被　　　告　禹昌冷凍食品興業有限公司
　　法定代理人　乙○○
　　訴訟代理人　吳艾黎律師
右當事人間請求清償債務事件，本院於民國九十四年四月一日言
詞辯論終結，判決如左：
    主      文
被告應給付原告新台幣捌拾陸萬柒仟零玖拾柒元及自民國九十三
年九月二日起至清償日止按年息百分之五計算之利息。
訴訟費用由被告負擔。
    事實及理由
一、本件原告起訴主張：原告與被告於民國九十二年一月一日簽
    訂採購合約，由原告向被告採購冷凍水餃貨品，而依據契約
    內容，契約有效期間為自
    ）一月一日起至
    額則約定為新台幣壹仟捌佰萬元，兩造並有退傭、折扣及贊
    助金之約定，即依據原告採購金額之一定比例計算，被告同
    意將該比例計算之金額，或由貨款中直接扣除（固定退傭）
    ，或由被告給付予原告（折扣或贊助金），共計有固定退傭
    （依據進貨價格百分之七點三計算固定退傭金，並由原告按
    月直接由貨款中扣除）、新店開幕特別折扣（原告彰化及蘆
    洲分店即將開幕，被告同意根據上開二家分店年度總採購金
    額貳佰參拾萬肆仟元百分之五計算之折扣）、全國性週年慶
    贊助金（因買方即原告舉辦抽獎、巨星演唱會等活動吸引人
    潮而增加供應商即被告銷售額，被告同意給付原告所有分店
    之年度總採購金額百分之一點三作為贊助金，惟被告應保證
    其最低贊助金額為貳拾參萬肆仟元）、分店週年慶贊助金（
    被告同意給付原告目前分店之年度總採購金額百分之一點三
    作為贊助金，惟被告保證其最低贊助金額為貳拾參萬肆仟元
    ）、全國性商品處理贊助金（原告提供人力為被告長期固定
    銷售商品，以協助被告促銷其商品，被告同意給付原告年度
    總採購金額百分之一作為全國性商品處理贊助金，惟被告保
    證其最低贊助金額為壹拾捌萬元）、全國性平面廣告贊助金
    （原告將被告之商品照片刊登平面廣告，以協助被告促銷其
    商品，被告同意給付原告年度總採購金額百分之四作為全國
    性平面廣告贊助金，惟供應商保證其最低贊助金額為柒拾貳
    萬元）、端架贊助金（因原告提供被告商品各個端架，以協
    助被告促銷其商品，被告同意給付原告年度總採購金額百分
    之一作為端架陳列廣告贊助金，惟被告保證其最低贊助金額
    為壹拾捌萬元）、資訊處理費贊助金（因原告提供電子資料
    給被告之服務，被告同意給付原告所有分店之年度總採購金
    額百分之一作為贊助金，惟被告保證其最低贊助金額為壹拾
    捌萬元），兩造並約定被告保證其最低贊助金額為壹佰柒拾
    貳萬捌仟元，而至九十二年九月間，原告在各大賣場促銷，
    被告卻以原告所定之商品促銷價，影響所謂之市場行情，而
    片面違約，自九十二年九月十六日以後不再供貨予原告，原
    告則依據兩造間所訂立之採購合約請求被告應給付折扣及贊
    助金，依據兩造所簽訂之採購契約，原告保證在九十二年度
    應向被告採購之總金額為壹仟捌佰萬元，而被告則應給付新
    店開幕特別折扣伍萬柒仟陸佰元、週年慶贊助金及分店贊助
    金各為貳拾參萬肆仟元、全國性商品處理贊助金壹拾捌萬元
    、全國性平面廣告贊助金柒拾貳萬元、端架贊助金壹拾捌萬
    元、資訊處理贊助金壹拾捌萬元，共計壹佰柒拾捌萬伍仟陸
    佰元，但因該年度未開新店，故應減除開店贊助伍萬柒仟陸
    佰元，被告應給付原告壹佰柒拾貳萬捌仟元（不包括退傭參
    拾貳萬陸仟柒佰貳拾貳元），被告至九十二年九月上旬共進
    貨肆佰肆拾柒萬伍仟陸佰肆拾伍元，原告已先扣除全國性商
    品處理贊助金肆萬伍仟貳佰壹拾元、固定退傭參萬參仟零玖
    元、平面廣告贊助金壹萬捌仟零捌佰貳拾捌元、端架贊助金
    肆萬伍仟貳佰壹拾元、全國性週年慶贊助金伍萬捌仟柒佰柒
    拾壹元、店週年慶贊助金伍萬捌仟柒佰柒拾壹元、資訊處理
    費贊助金肆萬伍仟貳佰壹拾元，共計柒拾陸萬肆仟零玖元，
    故被告仍應給付原告壹佰貳拾玖萬參仟玖佰玖拾陸元，但因
    原告與被告只交易至九月上旬，故以百分之七十五計算，被
    告應給付玖拾柒萬零肆佰玖拾柒元，而其中柒萬柒仟零陸拾
    壹元為被告應給付予訴外人大買家股份有限公司之金額，貳
    萬陸仟參佰參拾玖元為應給付予訴外人東逸企業股份有限公
    司之金額，剩餘捌拾陸萬柒仟零玖拾柒元則為被告應給付原
    告之金額，爰依據兩造所訂立之採購契約起訴請求等語，並
    聲明：（一）被告應給付原告新台幣捌拾陸萬柒仟零玖拾柒
    元及自九十三年九月二日起至清償日止按年息百分之五計算
    之利息。（二）訴訟費用由被告負擔。
二、被告則以：對於原告主張兩造於九十二年一月一日簽訂採購
    合約，原告向被告採購冷凍水餃貨品，依據契約內容，契約
    有效期間為自九十二年一月一日起至九十二年十二月三十一
    日止，採購金額則約定為壹仟捌佰萬元，上開契約內容兩造
    並有退傭、折扣及贊助金約定之事實不爭執，然兩造間之上
    開合約，已於九十二年九月十七日經被告以「原告未經被告
    同意，即擅自於第三四五檔之ＤＭ廣告上，刊登被告所生產
    之【水餃嫂手工六十入水餃】之售價每包八十九元，嚴重破
    壞被告於整體市場之行銷及價格機制」為由終止合約在案，
    按契約之給付義務，除了主給付義務外，尚有基於誠實信用
    原則及補充契約解釋而生之從給付義務，且給付義務（主給
    付義務或從給付義務）的違反，得成立債務不履行，而兩造
    間之合約除有買賣之主給付義務外，基於誠實信用原則，原
    告應有維持被告產品價格以免影響被告市場行銷及價格機制
    之從義務，而原告之上開削價行為，自屬違反從義務而屬給
    付不能，則被告自得依據民法第二百二十六條第一項「因可
    歸責於債務人之事由，致給付不能者，債權人得請求損害賠
    償」及民法第二百五十六條「債權人於有第二百二十六條之
    情形時，得解除其契約」規定而解除契約，被告亦已依法解
    除契約，亦即兩造間之合約，已於九十二年九月間終止，則
    原告仍請求九十二年十二月份之贊助金或廣告費，即屬無理
    ；原告雖引據公平交易法第十八條之規定，主張被告不得限
    制其轉售價格，惟被告並未限制原告應以如何特定之價格出
    售，從而，原告之主張已屬無據，且按公平交易法之規定，
    並不能排除民法第一百四十八條第二項「行使權利、履行義
    務，應依誠實信用方法」規定之適用，查原告當時向被告購
    買之進貨成本為玖拾伍元左右，惟卻削價以捌拾玖元售出，
    如此之行徑，不僅不利於原告本身，而且亦有害及被告整體
    市場之行銷及價格機制，不僅其他大賣場會質疑被告在進貨
    價格上給予原告較低之價格，形成差別待遇，而且其他非大
    賣場之經銷商亦因原告之削價競爭而失去消費者，凡此，都
    不利於被告之生存競爭，亦即原告之行為實屬損人不利己、
    違反誠信之行為，應認其已違反基於誠信原則所生之維持產
    品價格之從義務（並非限制特定價格，而係至少應維持在進
    貨成本以上之產品價格），是則被告之終止合約、停止供貨
    ，自屬合法有據；縱退萬步認兩造間之合約仍存在，惟原告
    究竟有無於九十二年十二月份仍將被告之產品列為商品處理
    對象、廣告內容、週年慶推銷內容或資訊處理之對象，攸關
    原告得否仍得請求九十二年十二月份之各個項目之費用，因
    倘若原告未將被告之產品列為廣告促銷或處理之對象，卻仍
    得請求上開各項目之費用，實屬不勞而獲，然原告卻未提出
    任何具體證據，則自不得請求；原告之計算方法主張，係以
    兩造交易至九月上旬，從而以最低保證金額之百分之七十五
    之比率計算，然兩造間之採購合約並無以月份比例計算之約
    定，且原告亦未達到預估採購之金額，從而，原告之計算即
    失其依據，且兩造間之合約是以採購金額比例計算，因此，
    本件如真欲計算贊助金額，亦應以原告實際進貨金額肆佰肆
    拾柒萬伍仟陸佰肆拾伍元之比例計算，再縱認應以保證金額
    計算，也應以採購金額與原預估採購金額壹仟捌百萬元之比
    率百分之二十五計算，始為合理，而原告主張先由貨款中預
    扣柒拾陸萬肆仟零玖元，惟其計算式又將此金額扣除後再乘
    以百分之七十五之比率，如此無異是將此預扣款打折，實不
    合理，故應以上述採購金額之比例或原合約保證金額乘以百
    分之二十五比率後再抵扣已預扣之金額，較為符合真實，而
    依據被告之上開計算方式，原告所預扣之金額已經足供其得
    請求之金額，原告之扣款尚有溢扣之情形，因此，原告之請
    求即無理由等語資為抗辯。並聲明：（一）原告之訴駁回。
    （二）訴訟費用由原告負擔。
三、兩造不爭執之事實：
（一）原告與被告於九十二年一月一日簽訂採購合約，由原告向
      被告採購冷凍水餃貨品，而依據契約內容，契約有效期間
      為自九十二年一月一日起至九十二年十二月三十一日止，
      採購金額則約定為壹仟捌佰萬元，兩造並有退傭、折扣及
      贊助金之約定，即依據原告採購金額之一定比例計算，被
      告同意將該比例計算之金額，或由貨款中直接扣除（固定
      退傭），或由被告給付予原告（折扣或贊助金），共計有
      固定退傭（依據進貨價格百分之七點三計算固定退傭金，
      並由原告按月直接由貨款中扣除）、新店開幕特別折扣（
      原告彰化及蘆洲分店即將開幕，被告同意根據上開二家分
      店年度總採購金額貳佰參拾萬肆仟元百分之五計算之折扣
      ）、全國性週年慶贊助金（因買方即原告舉辦抽獎、巨星
      演唱會等活動吸引人潮而增加供應商即被告銷售額，被告
      同意給付原告所有分店之年度總採購金額百分之一點三作
      為贊助金，惟被告應保證其最低贊助金額為貳拾參萬肆仟
      元）、分店週年慶贊助金（被告同意給付原告目前分店之
      年度總採購金額百分之一點三作為贊助金，惟被告保證其
      最低贊助金額為貳拾參萬肆仟元）、全國性商品處理贊助
      金（原告提供人力為被告長期固定銷售商品，以協助被告
      促銷其商品，被告同意給付原告年度總採購金額百分之一
      作為全國性商品處理贊助金，惟被告保證其最低贊助金額
      為壹拾捌萬元）、全國性平面廣告贊助金（原告將被告之
      商品照片刊登平面廣告，以協助被告促銷其商品，被告同
      意給付原告年度總採購金額百分之四作為全國性平面廣告
      贊助金，惟供應商保證其最低贊助金額為柒拾貳萬元）、
      端架贊助金（因原告提供被告商品各個端架，以協助被告
      促銷其商品，被告同意給付原告年度總採購金額百分之一
      作為端架陳列廣告贊助金，惟被告保證其最低贊助金額為
      壹拾捌萬元）、資訊處理費贊助金（因原告提供電子資料
      給被告之服務，被告同意給付原告所有分店之年度總採購
      金額百分之一作為贊助金，惟被告保證其最低贊助金額為
      壹拾捌萬元），兩造並約定被告保證其最低贊助金額為壹
      佰柒拾貳萬捌仟元。
（二）原告於九十二年向被告進貨金額為肆佰肆拾柒萬伍仟陸佰
      肆拾伍元，又原告已經扣除之贊助金額為柒拾陸萬肆仟零
      玖元。
（三）被告曾於九十二年九月十七日以「原告未經被告同意，即
      擅自於第三四五檔之ＤＭ廣告上，刊登被告所生產之【水
      餃嫂手工六十入水餃】之售價每包八十九元，嚴重破壞被
      告於整體市場之行銷及價格機制」為由主張解除契約，並
      以被告公司禹昌管字第０９１７號函通知原告全面停止供
      貨。
四、得心證之理由：
（一）本件原告起訴主張兩造於九十二年一月一日簽訂採購合約
      ，由原告向被告採購冷凍水餃貨品，而依據契約內容，契
      約有效期間為自九十二年一月一日起至九十二年十二月三
      十一日止，採購金額則約定為壹仟捌佰萬元，兩造並有退
      傭、折扣及贊助金之約定，即依據原告採購金額之一定比
      例計算，被告同意將該比例計算之金額，或由貨款中直接
      扣除（固定退傭），或由被告給付予原告（折扣或贊助金
      ），共計有固定退傭（依據進貨價格百分之七點三計算固
      定退傭金，並由原告按月直接由貨款中扣除）、新店開幕
      特別折扣（原告彰化及蘆洲分店即將開幕，被告同意根據
      上開二家分店年度總採購金額貳佰參拾萬肆仟元百分之五
      計算之折扣）、全國性週年慶贊助金（因買方即原告舉辦
      抽獎、巨星演唱會等活動吸引人潮而增加供應商即被告銷
      售額，被告同意給付原告所有分店之年度總採購金額百分
      之一點三作為贊助金，惟被告應保證其最低贊助金額為貳
      拾參萬肆仟元）、分店週年慶贊助金（被告同意給付原告
      目前分店之年度總採購金額百分之一點三作為贊助金，惟
      被告保證其最低贊助金額為貳拾參萬肆仟元）、全國性商
      品處理贊助金（原告提供人力為被告長期固定銷售商品，
      以協助被告促銷其商品，被告同意給付原告年度總採購金
      額百分之一作為全國性商品處理贊助金，惟被告保證其最
      低贊助金額為壹拾捌萬元）、全國性平面廣告贊助金（原
      告將被告之商品照片刊登平面廣告，以協助被告促銷其商
      品，被告同意給付原告年度總採購金額百分之四作為全國
      性平面廣告贊助金，惟供應商保證其最低贊助金額為柒拾
      貳萬元）、端架贊助金（因原告提供被告商品各個端架，
      以協助被告促銷其商品，被告同意給付原告年度總採購金
      額百分之一作為端架陳列廣告贊助金，惟被告保證其最低
      贊助金額為壹拾捌萬元）、資訊處理費贊助金（因原告提
      供電子資料給被告之服務，被告同意給付原告所有分店之
      年度總採購金額百分之一作為贊助金，惟被告保證其最低
      贊助金額為壹拾捌萬元），兩造並約定被告保證其最低贊
      助金額為壹佰柒拾貳萬捌仟元；又原告於九十二年向被告
      進貨金額為肆佰肆拾柒萬伍仟陸佰肆拾伍元，又原告已經
      扣除之贊助金額為柒拾陸萬肆仟零玖元之事實，業據原告
      提出採購合約一份、付款明細表一份在卷為證，且為被告
      所不爭執，自可信為真實；又被告曾於九十二年九月十七
      日以「原告未經被告同意，即擅自於第三四五檔之ＤＭ廣
      告上，刊登被告所生產之【水餃嫂手工六十入水餃】之售
      價每包八十九元，嚴重破壞被告於整體市場之行銷及價格
      機制」為由主張解除契約，並以被告公司禹昌管字第０９
      １７號函通知原告全面停止供貨之事實，則據被告提出九
      十二年九月十七日禹昌管字第０９１７號函一份、九十三
      年五月六日佳里郵局第一０三號存證信函一份在卷為證，
      為原告所不否認，自亦可信為真實。
（二）被告雖以兩造間採購合約已經被告發函原告終止（解除）
      在案，被告毋庸再依據採購合約之約定，給付折扣及贊助
      金予原告等語。而查，被告所主張其據以解除兩造間上開
      採購契約之依據，係以原告未經被告同意，以每包捌拾玖
      元販售被告所生產之「水餃嫂手工六十入水餃」，嚴重破
      壞被告於整體市場之行銷及價格機制，已違反基於誠信原
      則所生之維持產品價格（至少維持在進貨成本以上之產品
      價格）之從義務等情。惟按事業對於其交易相對人，就供
      給之商品轉售與第三人或第三人再轉售時，應容許其自由
      決定價格；有相反之約定者，其約定無效。公平交易法第
      十八條訂有明文。上開規定，係在促進整體市場之競爭，
      避免因為上游供應商對於下游廠商之轉售價格之約定，而
      限制下游廠商自由決定銷售價格之權利，並因而侵害市場
      之自由競爭，而上開禁止限制轉售價格之規定，既為法所
      明文規定，因此，被告所主張應維持銷售售價在進貨價格
      以上，自非原告所應履行之採購契約之從義務，況且，原
      告亦陳述其販售被告所生產之「水餃嫂手工六十入水餃」
      ，原本出售價格係壹佰貳拾玖元，後因為促銷才以捌拾玖
      元出售等語，並有廣告單一份在卷可據，被告亦未爭執（
      見本院九十四年四月一日言詞辯論筆錄），被告係因促銷
      商品，方以較低價格為銷售之事實，亦可資認定；而原告
      既有自由決定商品售價之權利，又原告經營大賣場，販售
      之商品種類繁多，其以部分商品較低價格，吸引消費者前
      來採購，間接促進其他商品之銷售額，本為市場銷售之正
      常方式，依上所述，原告之上開銷售行為，自非被告所得
      干涉；因此，被告主張原告之上開銷售價格違反從義務，
      而據而主張解除契約，即屬無據。至於終止契約部分，兩
      造之上開採購契約，即無法定與約定終止事由存在，則被
      告主張終止契約部分，亦無所據。
（三）按當事人之一方因可歸責於他方之事由，致不能給付者，
      得請求對待給付。民法第二百六十七條前段定有明文。查
      兩造間約定贊助金之給付，或係因買方即原告舉辦抽獎、
      巨星演唱會等活動吸引人潮而增加供應商即被告銷售額，
      被告同意給付原告全國性週年慶贊助金及分店週年慶贊助
      金，或係因原告提供人力為被告長期固定銷售商品，以協
      助被告促銷其商品，被告同意給付原告全國性商品處理贊
      助金，或係因原告將被告之商品照片刊登平面廣告，以協
      助被告促銷其商品，被告同意給付原告全國平面性廣告贊
      助金，或係因原告提供被告商品各個端架，以協助被告促
      銷其商品，被告同意給付原告端架贊助金，或係因原告提
      供電子資料給被告之服務，被告同意給付原告資訊處理費
      贊助金之事實，有兩造所不爭執之採購合約一份在卷可據
      ，因此，就被告上開贊助金之給付與原告所提供上開服務
      給付間，即屬互為對價之關係；而被告並無法定之解除契
      約事由，卻主張契約已經解除，並自九十二年九月中旬起
      停止供貨予原告，原告因被告之停止供貨，而無從就上開
      之給付為履行（因無商品可供銷售，自無為刊登廣告、提
      供電子資料之必要），自屬因可歸責於被告，而致原告不
      能給付，依據上開規定，原告自仍能依據採購契約之約定
      ，請求被告給付上開贊助金。
（四）至於贊助金給付金額之計算，原告主張依據上開採購契約
      ，被告則應給付之項目、金額分別為新店開幕特別折扣伍
      萬柒仟陸佰元、週年慶贊助金及分店贊助金各為貳拾參萬
      肆仟元、全國性商品處理贊助金壹拾捌萬元、全國性平面
      廣告贊助金柒拾貳萬元、端架贊助金壹拾捌萬元、資訊處
      理贊助金壹拾捌萬元，共計壹佰柒拾捌萬伍仟陸佰元，但
      因該年度未開新店，故應減除開店贊助伍萬柒仟陸佰元，
      被告應給付原告壹佰柒拾貳萬捌仟元（不包括退傭參拾貳
      萬陸仟柒佰貳拾貳元），被告至九十二年九月上旬共進貨
      肆佰肆拾柒萬伍仟陸佰肆拾伍元，原告已先扣除全國性商
      品處理贊助金肆萬伍仟貳佰壹拾元、固定退傭參萬參仟零
      玖元、平面廣告贊助金壹萬捌仟零捌佰貳拾捌元、端架贊
      助金肆萬伍仟貳佰壹拾元、全國性週年慶贊助金伍萬捌仟
      柒佰柒拾壹元、店週年慶贊助金伍萬捌仟柒佰柒拾壹元、
      資訊處理費贊助金肆萬伍仟貳佰壹拾元，共計柒拾陸萬肆
      仟零玖元，故被告仍應給付原告壹佰貳拾玖萬參仟玖佰玖
      拾陸元，但因原告與被告只交易至九月上旬，故以百分之
      七十五計算，被告應給付玖拾柒萬零肆佰玖拾柒元，而其
      中柒萬柒仟零陸拾壹元為被告應給付予訴外人大買家股份
      有限公司之金額，貳萬陸仟參佰參拾玖元為應給付予東逸
      企業股份有限公司之金額，剩餘捌拾陸萬柒仟零玖拾柒元
      則為被告應給付原告之金額等情，依據上開採購契約之約
      定，自有所據，應予准許。
（五）至於被告抗辯縱認兩造間之合約仍存在，惟原告如未於九
      十二年十二月份仍將被告之產品列為商品處理對象、廣告
      內容、週年慶推銷內容或資訊處理之對象，而仍得請求贊
      助金，實屬不勞而獲，又依據原告之計算方法主張，係以
      兩造交易至九月上旬，從而以最低保證金額之百分之七十
      五之比率計算，然兩造間之採購合約並無以月份比例計算
      之約定，且原告亦未達到預估採購之金額，從而，原告之
      計算即失其依據，且兩造間之合約是以採購金額比例計算
      ，因此，本件如真欲計算，亦應以原告實際進貨金額肆佰
      肆拾柒萬伍仟陸佰肆拾伍元之比例計算，再縱認應以保證
      金額計算，也應以採購金額與原預估採購金額壹仟捌百萬
      元之比率百分之二十五計算，始為合理，而原告主張先由
      貨款中預扣柒拾陸萬肆仟零玖元，惟其計算式又將此金額
      扣除後再乘以百分之七十五之比率，如此無異是將此預扣
      款打折，實不合理，故應以上述採購金額之比例或原合約
      保證金額乘以百分之二十五比率後再抵扣已預扣之金額，
      較為符合真實，而依據被告之上開計算方式，原告所預扣
      之金額已經足供其得請求之金額，原告之扣款尚有溢扣之
      情形等語。然本件因被告違約停止供貨，致使原告無從繼
      續銷售被告之商品，更無為廣告、提供電子資料之必要，
      係因可歸責於被告，而致原告不能給付，原告本即得請求
      被告為對待給付，已如前述，因此，原告有無繼續提供廣
      告、電子資料服務，並不影響原告之上開請求權；另依據
      上述，被告既係因可歸責於己之事由，而致原告不能給付
      ，原告得請求被告為對待給付，原告得請求被告給付之金
      額為約定之全額即壹佰貳拾玖萬參仟玖佰玖拾陸元，原告
      自願減縮為按總額百分之七十五之金額即捌拾陸萬柒仟零
      玖拾柒元，依法有據，被告抗辯應以約定金額之百分之二
      十五計算，其抗辯並無理由。另原告九十二年度採購之金
      額雖未達兩造所約定之壹仟捌佰萬元，然因被告停止供貨
      ，致使原告無從續為採購，被告並未提出證據證明縱使被
      告正常供貨，原告仍無從達成壹仟捌佰萬元之約定採購金
      額，因此，被告抗辯應以採購金額之比例計算贊助金，亦
      無所據。
（六）綜上所述，本件兩造間之採購合約既仍屬存在，且係因可
      歸責於被告之事由，而使原告不能依據契約為履行，然原
      告仍能請求被告給付約定之贊助金，從而，原告請求被告
      應依據採購契約之約定，給付贊助金捌拾陸萬柒仟零玖
      拾柒元及自九十三年九月二日起至清償日止按年息百分之
      五計算之遲延利息，依法有據，應予准許。
五、本件待證事實已臻明確，兩造其餘攻擊防禦方法及舉證，於
    判決結果無影響，毋庸一一論列，附此敘明。
六、結論：原告之訴為有理由，依民事訴訟法第七十八條，判決
    如主文。
中　　華　　民　　國　九十四　年　　四　　月　　十五　日
                         臺灣臺南地方法院民事第三庭
                            法　　　官　陳杰正
右為正本係照原本作成
如對本判決上訴，須於判決送達後廿日內向本院提出上訴狀
中　　華　　民　　國　九十四　年　　四　　月　　十五　日
                            法院書記官　鄭佩玉
